---
title: "Situación Sector Aéreo"
subtitle: "Bernardo Cartusciello, Vicente Celis, Jose Fernandez"
author: "Universitat de València."
date: "Diciembre de 2020"
output: ioslides_presentation
---


```{r setup, include=FALSE}
knitr::opts_chunk$set(echo = FALSE)
```

```{r packages-setup, include = FALSE}
library(readxl)
library(rvest)    # For scraping the web
library(tidyr)    # Functions to tidy our data
library(dplyr)    # Pipe operator, tibble handling
library(ggplot2) 
library(tidyverse)
library(quantmod)
library(dygraphs)
library(dplyr)
library(data.table)
library(xts)
library(htmlwidgets)
library(rnaturalearth)
```




## Introducción 

En el siguiente trabajo se relacionara el mercado bursátil con el sector aéreo, de forma más concreta se hablará de la evolución de los precios de las acciones de cinco grandes aerolíneas a lo largo de los últimos 5 años. Se podrá observar, cómo se comparan varias empresas aéreas en distintos continentes y cómo se han visto influido los precios de sus acciones por diferentes shocks en estos años.



## Evolucion Precios del Sector

```{r, echo = FALSE, include = TRUE}

precio_ac <- read_excel("./datos/aerolineas.xlsx")

media <- mean(precio_ac$`precio AAL`, na.rm = TRUE)    
desviacion <- sd(precio_ac$`precio AAL`, na.rm = TRUE) 

p1 <- gather(precio_ac, aereo, precios, `precio AAL`:`precio AIRF` )

p1 %>% filter(aereo %in% c("precio AAL", "precio LHA", "precio UAL", "precio RYA","precio AIRF")) %>% 
  ggplot(aes(x = fecha, y = precios , color = aereo)) + geom_line() 

```

## Evolucion Precios por Empresa

```{r, echo = FALSE, include = TRUE}
p1 %>%
  ggplot(aes(x = fecha, y = precios, color = aereo)) +
  geom_line() +
  facet_wrap(~aereo,scales = 'free_y') +
  theme_classic() +
  labs(x = 'fecha',
       y = "Precio acción",
       title = "Sector Aereo")

```

## Grafico Dinamico


## American Airlines

```{r, echo = FALSE, include = TRUE}
start <- as.Date("2015-01-01")
end <- as.Date("2020-01-12")

getSymbols("AAL", src = "yahoo", from = start, to = end)


american <- AAL[,c(1,2,3,4)]
names(american) <- c("Open", "Hight", "Low", "Close")

american_1 <-
  dygraph(american,
          main = "American Airlines") %>%
  dyOptions(gridLineColor = "white") %>%
  dyRoller(rollPeriod = 7)  %>%
  dyRangeSelector(height = 20) %>%
  dyRangeSelector(dateWindow = c("2015-01-01", "2020-01-12")) %>%
  dyCandlestick()

american_1
```

## Mapa Trayectorias Europeas de United Airlines

```{r, echo = FALSE, include = TRUE}


world <- rnaturalearth::ne_countries(scale = "medium", returnclass = "sf")

class(world)
names(world)

p <- ggplot(data = world) + geom_sf(fill = "papayawhip") +
  labs(title = "Rutas Aereas United Arilines",
       caption = "Elaboracion propia")
p + theme(panel.grid.major = element_line(color = gray(.8), linetype = "dashed", size = 0.03),
          panel.background = element_rect(fill = "lightblue1")) + coord_sf(xlim = c(-130, 40.00), ylim = c(23, 60), expand = FALSE) +
  annotate("segment", x = -72.5, xend = -4, y = 41.1, yend = 40.5, colour = "black") +
  annotate("point", x = -72.5, y = 41.1 ) + annotate("point", x = -4, y = 40.5 ) +
  annotate(geom = "text", label = "New York", size = 3.2, x = -72.5, y = 43) +
  annotate(geom = "text", label = "Madrid", size = 3.2, x = -4, y = 42.5) +
  annotate("segment", x = -77, xend = -1, y = 39, yend = 51.5, colour = "black") +
  annotate("point", x = -77, y = 39) + annotate("point", x = -1, y = 51.5) +
  annotate(geom = "text", label = "Washington DC", size = 3.2, x = -76, y = 37.5) +
  annotate(geom = "text", label = "Londres", size = 3.2, x = -1, y = 55) +
  annotate("segment", x = -72.5, xend = 3, y = 41.1, yend = 48) + annotate("point", x = 3, y = 48) +
  annotate(geom = "text", label = "Paris", size = 3.2, x = 3, y = 50) +
  annotate("segment", x = -77, xend = 11.5, y = 39, yend = 44) + annotate("point", x =11.5, y = 44) +
  annotate(geom = "text", label = "Roma", size = 3.2, x = 11.5, y = 46.5)
```

## Conclusión





