---
title: "Situación Sector Aéreo"
subtitle: "Bernardo Cartusciello, Vicente Celis, Jose Fernandez"
author: "Universitat de València."
date: "Diciembre de 2020"
output: ioslides_presentation
widescreen: true
---


```{r setup, include=FALSE}
knitr::opts_chunk$set(echo = FALSE)
```

```{r packages-setup, include = FALSE}
library(readxl)
library(rvest)    # For scraping the web
library(tidyr)    # Functions to tidy our data
library(dplyr)    # Pipe operator, tibble handling
library(ggplot2) 
library(tidyverse)
library(quantmod)
library(dygraphs)
library(dplyr)
library(data.table)
library(xts)
library(htmlwidgets)
library(rnaturalearth)
library(plotly)
library(gganimate)
```

```{r chunk_setup, include=FALSE}
knitr::opts_chunk$set(echo = TRUE, eval = TRUE, message = FALSE, warning = FALSE,
                      cache = FALSE, cache.path = "/caches/", comment = "#>",
                      collapse = TRUE,  fig.show = "hold",
                      fig.asp = 7/9, out.width = "68%", fig.align = "center")
```


## <FONT COLOR="sky-blue">*Indice*</FONT>

1. Introducción

2. Evolución Precios del Sector

3. Evolución Precios por Empresa

4. Gráficos Lineal y Dinámico

4. Gráficas de Velas de American Airlines

5. Mapa Trayectorias Europeas de United Airlines

6. Conclusión


## <FONT COLOR="sky-blue">*Introducción*</FONT> {.smaller}

En el siguiente trabajo se relacionara el mercado bursátil con el sector aéreo, de forma más concreta se hablará de la evolución de los precios de las acciones de cinco grandes aerolíneas a lo largo de los últimos 5 años. 

Se podrá observar, cómo se comparan varias empresas aéreas en distintos continentes y cómo se han visto influido los precios de sus acciones por diferentes shocks en estos años.

```{r, echo=FALSE, eval=TRUE}
knitr::include_graphics (here::here( "/imagenes","American-Airlines-737-Max.jpg"))

```

# <FONT COLOR="sky-blue">Sector Aéreo</FONT> 

## <FONT COLOR="sky-blue">*Evolución Precios del Sector*</FONT> {.smaller}

En este gráfico se puede observar los precios de las acciones de las 5 aerolíneas: American Airlines, Air France, Lufthansa, Ryanair y United Airlines.

> - 2017-2018 auge en el valor de cotización

> - Finales 2019 y adelante, caida relevante (Pandemia COVID19)

```{r, echo=FALSE, eval=TRUE}
knitr::include_graphics (here::here( "/imagenes","maxresdefault.jpg"))

```



##
```{r, echo = FALSE, include = TRUE}

precio_ac <- read_excel("./datos/aerolineas.xlsx")

media <- mean(precio_ac$`precio AAL`, na.rm = TRUE)    
desviacion <- sd(precio_ac$`precio AAL`, na.rm = TRUE) 

p1 <- gather(precio_ac, aereo, precios, `precio AAL`:`precio AIRF` )

p1 %>% filter(aereo %in% c("precio AAL", "precio LHA", "precio UAL", "precio RYA","precio AIRF")) %>% 
  ggplot(aes(x = fecha, y = precios , color = aereo)) + geom_line() 

```




## <FONT COLOR="sky-blue">*Evolución Precios por Empresa*</FONT>

En este caso, se puede observar de manera más detallada la variación que ha tenido cada compañía aérea a lo largo del tiempo. Se separó de la gráfica conjunta de las 5 aerolíneas a una gráfica por cada empresa.

Ryanair ha sido una de las pocas empresas áreas que se ha recuperado después de la crisis

United Airlines y American Airlines que tuvieron las mayores caídas de los precios en relación a lo demás


##
```{r, echo = FALSE, include = TRUE}
p1 %>%
  ggplot(aes(x = fecha, y = precios, color = aereo)) +
  geom_line() +
  facet_wrap(~aereo,scales = 'free_y') +
  theme_classic() +
  labs(x = 'fecha',
       y = "Precio acción",
       title = "Sector Aereo")

```

# <FONT COLOR="sky-blue">*Gráfico Dinámico*</FONT>


##
```{r precio23, echo = FALSE, include = TRUE}

precio23 <- ggplot(p1, aes(fecha , precios,  color= aereo))  + geom_line() + 
  labs(title = "Sector Aéreo Por Empresas",
     caption = "Elaboración propia",
    y = "precios", x = "fecha") +  
  theme(legend.position = "none") + scale_x_continuous(breaks = seq()) + 
  facet_wrap(~aereo, nrow = 4, ncol = 3)  + transition_reveal(fecha)

```

```{r echo= FALSE, eval = TRUE, out.width="80%"}
precio23
```


# <FONT COLOR="sky-blue">*Gráficas de Velas de American Airlines*</FONT> 


##
```{r, echo = FALSE, include = TRUE}

start <- as.Date("2015-01-01")
end <- as.Date("2020-01-12")

getSymbols("AAL", src = "yahoo", from = start, to = end)

american <- AAL[,c(1,2,3,4)]
names(american) <- c("Open", "Hight", "Low", "Close")

american_1 <-
  dygraph(american,
          main = "American Airlines") %>%
  dyOptions(gridLineColor = "white") %>%
  dyRoller(rollPeriod = 7)  %>%
  dyRangeSelector(height = 20) %>%
  dyRangeSelector(dateWindow = c("2015-01-01", "2020-01-12")) %>%
  dyCandlestick()

american_1
```


## <FONT COLOR="sky-blue">*Mapa Trayectorias Europeas de United Airlines*</FONT> {.smaller}

Se puede observar en este mapa las rutas de United Airlines hacia el continente europeo y destacar las principales ciudades HUB las cuales son Washington DC (Capital de los Estados Unidos) y New York (La ciudad sede del gran centro financiero del país).

```{r, echo = FALSE, include = TRUE, results='hide'}

world <- rnaturalearth::ne_countries(scale = "medium", returnclass = "sf")

p <- ggplot(data = world) + geom_sf(fill = "papayawhip") +
  labs(title = "Rutas Aereas United Arilines",
       caption = "Elaboracion propia")
p + theme(panel.grid.major = element_line(color = gray(.8), linetype = "dashed", size = 0.03),
          panel.background = element_rect(fill = "lightblue1")) + coord_sf(xlim = c(-130, 40.00), ylim = c(23, 60), expand = FALSE) +
  annotate("segment", x = -72.5, xend = -4, y = 41.1, yend = 40.5, colour = "black") +
  annotate("point", x = -72.5, y = 41.1 ) + annotate("point", x = -4, y = 40.5 ) +
  annotate(geom = "text", label = "New York", size = 3.2, x = -72.5, y = 43) +
  annotate(geom = "text", label = "Madrid", size = 3.2, x = -4, y = 42.5) +
  annotate("segment", x = -77, xend = -1, y = 39, yend = 51.5, colour = "black") +
  annotate("point", x = -77, y = 39) + annotate("point", x = -1, y = 51.5) +
  annotate(geom = "text", label = "Washington DC", size = 3.2, x = -76, y = 37.5) +
  annotate(geom = "text", label = "Londres", size = 3.2, x = -1, y = 55) +
  annotate("segment", x = -72.5, xend = 3, y = 41.1, yend = 48) + annotate("point", x = 3, y = 48) +
  annotate(geom = "text", label = "Paris", size = 3.2, x = 3, y = 50) +
  annotate("segment", x = -77, xend = 11.5, y = 39, yend = 44) + annotate("point", x =11.5, y = 44) +
  annotate(geom = "text", label = "Roma", size = 3.2, x = 11.5, y = 46.5)
```

## <FONT COLOR="sky-blue">*Conclusión*</FONT>

Por un lado, hemos podido comprobar que las aerolíneas pertenecen a un sector muy volátil y por ello, se han visto gravemente perjudicadas hasta el punto de tener que ser rescatadas por los gobiernos para no entrar en quiebra.


Por otro lado, las empresas han comprobado(forzadamente) a causa del CODVID-19 que el teletrabajo es una forma de reducir costes totales. A raíz de esto, podríamos decir que ha marcado un antes y un después en la visión empresarial. Se contempla una gran incertidumbre a corto plazo.



# FIN



